# 请教陈老师：教育咨询业务收入确认的问题

提问人：lwgger 时间：2016-12-26 23:18:03
陈老师，您好！ 以下是我的问题，请不吝赐教。问题背景：某教育咨询类企业，面对广大中学生提供职业规划咨询，根据协议和实际业务执行情况，该业务采取全额预收的方式收款，业务可以分为前期了解与沟通、性格及兴趣爱好测评、提供规划建议报告等阶段，由于面对的客户是个人，客户量很大，但是每个合同的金额较小，在这种情况下，如果按照一般准则的要求应按照劳务收入中的完工百分比法来确认，但实际执行过程中会遇到如下困难： 1 、每个阶段的完工比例较难确定； 2 、涉及大量小金额合同，会计核算成本较大。 问题：在上述情况下，可否按照如下方法确认收入：根据上述业务历年的退费率水平（如15%左右）确定一个相对谨慎的退费率（如20%），在预收全部合同款的时候，扣除该退费率（20%）后确认收款当期的收入？ 非常感谢！

回答人：chenyiwei
不恰当。如果存在大量的小额合同，难以跟踪单个合同的完工百分比的，则至少应当是在某一合同全部履行完毕后确认该合同对应的收入，或者根据履行完毕的阶段确认该阶段对应的收入。收款时一次性确认收入是不妥的。